臺灣高等法院高雄分院刑事判決　　　　 96年度上訴字第106號
上　訴　人　臺灣屏東地方法院檢察署檢察官
被　　　告　甲○○
上列上訴人因被告違反毒品危害防制條例案件，不服臺灣屏東地
方法院95年度訴字第769 號中華民國95年11月28日第一審判決（
起訴案號：臺灣屏東地方法院檢察署95年度毒偵字第1430號），
提起上訴，本院判決如下：
    主  文
上訴駁回。
    事實及理由
一、本案經本院審理結果，認第一審判決認事用法及量刑均無不
    當，應予維持，並引用第一審判決書記載之事實、證據及理
    由。
二、檢察官上訴意旨認：被告甲○○另基於施用第一級毒品海洛
    因之犯意，於民國95年6 月29日22時許，在屏東縣潮州鎮地
    區某不詳姓名友人住處，以注射針筒施打手臂方式，施用海
    洛因1 次。被告此部分之犯罪事實，與原審判決所認定之犯
    罪時間緊接，手段相同，所犯罪名又同一，顯基於概括之犯
    意反覆為之，為修正前刑法之連續犯，屬裁判上一罪，依審
    判不可分原則，應為起訴效力所及，原審未及斟酌審判，難
    認允當，因而指摘原審判決不當應予撤銷云云，並將上開犯
    行聲請本院併案審理（臺灣屏東地方法院檢察署95年度毒偵
    字第1660號案件）。惟按被告行為後，刑法第56條連續犯之
    規定，業於94年2 月2 日修正公布刪除，並於95年7 月1 日
    施行。連續犯在本質上應屬數罪，基於刑法公平原則之考量
    ，刪除連續犯之規定後，除部分習慣犯，合乎接續犯或包括
    一罪之情形外，應依數罪併罰之規定，分別論罪處罰，以免
    造成輕縱，致違修法意旨。故在刑法修正前後，分次施用毒
    品，均應認係犯意各別，而併合處罰，不能論以連續犯。又
    按連續數行為而犯同一之罪名，如均在新法施行前者，新法
    施行後，應依刑法第2 條第1 項之規定，適用最有利於行為
    人之法律。部分之數行為，發生在新法施行前者，新法施行
    後，該部分適用最有利於行為人之法律。若其中部分之一行
    為或數行為，發生在新法施行後者，該部分不能論以連續犯
    （最高法院95年度第8 次刑事庭會議參照）。本件檢察官起
    訴被告施用第一級毒品海洛因犯行之時間為95年7 月18日19
    時許，此部分犯行係在新法95年7 月1 日施行後所為，而連
    續犯之規定既然已經刪除，則併案部分（犯罪時間為95年6
    月29日22時許）即被告在新法施行前之施用第一級毒品海洛
    因犯行，與起訴部分之施用第一級毒品海洛因犯行，應無所
    謂連續犯之裁判上一罪關係，自非起訴效力所及。公訴人上
    訴（併案）意旨所指被告之犯罪時間，既與本案起訴之被告
    犯罪事實無從成立連續犯關係，而非本案起訴效力所及，本
    院自不得併予審理。檢察官以原審對上開併案部分之犯罪事
    實，未及併予審理，而提起本件上訴，依上說明，為無理由
    ，應予駁回。
三、上開檢察官併案審理部分（台灣屏東地方法院檢察署95年度
    毒偵字第1660號），因與本案並無裁判上一罪關係，業如上
    述，本院自不得一併案理，應予退回，由檢察官另為適法之
    處理，併此敘明。
據上論斷，應依刑事訴訟法第368條、第373條，判決如主文。
本案經檢察官林慶宗到庭執行職務。
中　　華　　民　　國　　96　　年　　3 　　月　　6　　日
                  刑事第八庭    審判長法  官  李炫德
                                      法  官  簡志瑩
                                      法  官  陳志銘
以上正本證明與原本無異。
如不服本判決應於收受本判決後10日內向本院提出上訴書狀，其
未敘述上訴理由者，並得於提起上訴後10日內向本院補提理由書
狀（均須按他造當事人之人數附繕本）「切勿逕送上級法院」。
中　　華　　民　　國　　96　　年　　3 　　月　　6　　日
　　　　　　　　　　　　　　　　　　　書記官  盧雅婷
附錄本判決論罪之法條：
毒品危害防制條例第10條：
施用第一級毒品者，處 6 月以上 5 年以下有期徒刑。
附件：
臺灣屏東地方法院刑事判決　　　　　　　 95年度訴字第769號
公　訴　人　臺灣屏東地方法院檢察署檢察官
被　　　告　甲○○
上列被告因違反毒品危害防制條例案件，經檢察官提起公訴（95
年度毒偵字第1430號），被告就被訴事實為有罪之陳述，本院裁
定行簡式審判程序，判決如下：
    主  文
甲○○施用第一級毒品，處有期徒刑陸月，如易科罰金，以新臺
幣貳仟元折算壹日。
    事  實
一、甲○○前於民國94年間因施用毒品案件，經臺灣高雄地方法
    院以94年度毒聲字第1180號裁定送觀察、勒戒後，認無繼續
    施用毒品之傾向，由臺灣高雄地方法院檢察署檢察官於94年
    6 月6 日以94年度毒偵字第3825號不起訴處分確定，而於94
    年6 月7 日觀察、勒戒執行完畢釋放。詎其猶不知悛悔，於
    觀察、勒戒執行完畢釋放後5 年內，復基於施用第一級毒品
    海洛因之犯意，於95年7 月18日19時許，在屏東縣萬丹鄉某
    加油站之廁所內，以將第一級毒品海洛因加水再以注射針筒
    注入體內之方式，施用第一級毒品海洛因1 次，嗣於95年7
    月21日9 時10分許，因形跡可疑為警在屏東縣三地門鄉山中
    天冰城盤查，於有偵查犯罪職權之警員發覺其犯罪前，即承
    認施用毒品，並同意採尿送驗而查獲。
二、案經屏東縣警察局內埔分局報請臺灣屏東地方法院檢察署檢
    察官偵查起訴。
    理  由
一、本件被告甲○○所犯係死刑、無期徒刑、最輕本刑為3 年以
    上有期徒刑以外之罪，其於準備程序中就被訴事實為有罪之
    陳述，經法官告知簡式審判程序之旨，並聽取當事人之意見
    後，本院認為適宜由受命法官獨任進行簡式審判程序。
二、上揭事實，業據被告甲○○於警詢時及本院審理時坦承不諱
    ，且被告為警所採集之尿液檢體，經送請臺灣檢驗科技股份
    有限公司以酵素免疫分析法及氣相層析質譜儀法檢驗，結果
    呈嗎啡陽性反應，有該公司濫用藥物尿液檢驗報告1 紙（見
    警卷第5 頁）在卷足憑。再被告先前如事實欄所載，其於94
    年間因施用毒品案件，經臺灣高雄地方法院以94年度毒聲字
    第1180號裁定送觀察、勒戒後，認無繼續施用毒品之傾向，
    由臺灣高雄地方法院檢察署檢察官於94年6 月6 日以94年度
    毒偵字第3825號不起訴處分確定，而於94 年6月7 日觀察、
    勒戒執行完畢釋放等節，有臺灣高雄地方法院檢察署檢察官
    94年度毒偵字第3825號不起訴處分書（見偵卷第3 頁）、全
    國施用毒品案件紀錄表及臺灣高等法院被告前案紀錄表在卷
    足憑，本件事證已臻明確，被告於觀察、勒戒執行完畢釋放
    後5 年內，再犯本件施用第一級毒品海洛因之犯行洵堪認定
    。
三、查海洛因為毒品危害防制條例第2 條第2 項第1 款明定之第
    一級毒品，不得持有及施用，核被告甲○○所為，係犯該條
    例第10條第1 項之施用第一級毒品罪。其施用前持有第一級
    毒品海洛因之低度行為，應為其施用第一級毒品海洛因之高
    度行為所吸收，不另論罪。被告於95年7 月21日9 時10分許
    ，因形跡可疑為警在屏東縣三地門鄉山中天冰城盤查，於有
    偵查犯罪職權之警員發覺其犯罪前，即承認施用毒品，並同
    意採尿送驗而查獲等情，業據被告供明在卷（見警卷第2 頁
    ），堪認被告係對於未發覺之罪自首而受裁判，併依刑法第
    62條前段之規定減輕其刑。爰審酌被告前經觀察、勒戒後，
    仍未戒斷其施用毒品之惡習，並參酌其素行狀況、犯罪之動
    機、目的、手段、所生戕害其身心情形及犯罪後坦承犯行，
    態度尚非惡劣等一切情狀，量處如主文所示之刑，並諭知易
    科罰金之折算標準，以資懲儆。至檢察官雖具體求刑認應判
    處被告有期徒刑8 月等語，然被告本件犯行並未侵害任何他
    人之權利，僅係戕害自身，且其猶知自首犯行，本院審酌上
    情，認被告以量處如主文所示之刑為適當，檢察官求處之刑
    尚嫌過重，併此敘明。
據上論斷，應依刑事訴訟法第299 條第1 項前段、第273 條之1
第1 項，毒品危害防制條例第10條第1 項，刑法第11條前段、第
62條前段、第41條第1 項前段，判決如主文。
本案經檢察官陳川傑到庭執行職務。
中　　華　　民　　國　　95　　年　　11　　月　  28    日
                  刑事第五庭    法  官  林家聖
以上正本證明與原本無異。
如不服本判決應於收受本判決送達後10日內向本院提出上訴書狀
，其未敘述上訴理由者，並得於提起上訴後10日內向本院補提理
由書狀（均須按他造當事人之人數附繕本）「切勿逕送上級法院
」
中　　華　　民　　國　　95　　年　　11　　月　　28　　日
                                書記官  莊正彬
附錄本判決論罪科刑法條全文：
毒品危害防制條例第10條第1項
施用第一級毒品者，處六月以上五年以下有期徒刑。
